# 专项应付款购入设备在课题结束后转入资本公积，这样对吗？

提问人：树梢新月弯弯 时间：2016-06-04 11:24:29
专项应付款购入设备在课题结束后转入资本公积，这样对吗？ 其实是设备，这种不会减值吗，一直增加资本公积。企业每年都有专项经费，设备一直增加，资本公积一直增加吗？

回答人：chenyiwei
你说的做法是原《企业会计制度》下的做法，现在应按照政府补助的原则处理，如果构成与资产相关的政府补助的，应转入递延收益，在该设备的折旧年限内摊销，确认为各年度的营业外收入。